臺灣臺北地方法院民事判決　　　　　　93年度重訴字第1462號
反訴　原告　裕隆汽車製造股份有限公司
法定代理人　嚴凱泰
訴訟代理人　余淑杏律師
複代　理人　楊久弘律師
訴訟代理人　王麗萍律師
　　　　　　方雍仁律師（民國94年10月25日陳報終止委任）
反訴　被告　甲○○○○○○○○.
　　　　　　好年冬股份有限公司
法定代理人　乙○○○
反訴　被告　梁怡倩
    主  文
反訴原告之訴及假執行之聲請均駁回。
反訴訴訟費用由反訴原告負擔。
    事實及理由
一、按民事訴訟法第259條規定：「被告於言詞辯論終結前，得
    在本訴繫屬之法院，對於原告及就訴訟標的必須合一確定之
    人提起反訴。」此所謂「就訴訟標的必須合一確定」，指必
    須原告及該第三人一同被訴，其當事人之適格始能謂無欠缺
    而言。
二、本件本訴原告乙○○○提起本訴，主張台北市○○區○○段
    2小段368地號土地為其與反訴原告、第三人共有，反訴原告
    未經其他共有人同意，無權占有該土地如附圖所示編號五，
    面積11平方公尺部分，而請求反訴原告騰空並交還該部分土
    地予全體共有人，及返還不當得利予乙○○○。
三、反訴原告於民國（下同）94年6月2日、94年6月29日先後對
    乙○○○、反訴被告提起反訴，主張渠等無權占有系爭土地
    如附圖所示Ａ、Ｂ部分而獲有不當利益，依分管契約、民法
    第767條規定，第179條規定，先位聲明求為：(一)反訴被告、
    乙○○○應將附圖所示Ａ部分地上物拆除，並返還該部分土
    地予反訴原告，(二)反訴被告、乙○○○應自起訴狀繕本送達
    翌日起至清償日止，按月連帶給付反訴原告新台幣（下同）
    8,437元，及各自應給付日翌日起至清償日止，按年息5%計
　　算之利息，(三)願供擔保，請求准予假執行。備位聲明求為：
　  (一)反訴被告、乙○○○應將附圖所示Ａ、Ｂ部分地上物拆除
    ，並返還該部分土地予全體共有人，(二)反訴被告、乙○○○
    應自起訴狀繕本送達翌日起至清償日止，按月連帶給付反訴
    原告1,464元，及各自應給付日翌日起至清償日止，按年息5
    %計算之利息，(三)願供擔保，請求准予假執行（卷二第24、8
    1、106頁）。
四、查本件反訴原告以反訴被告、乙○○○共同無權占有土地為
    由，請求渠等拆除地上物及返還土地，並連帶返還不當得利
    。反訴原告對反訴被告、乙○○○主張之請求權乃各自獨立
    ，反訴原告得同時或先後對其中一人請求，自可同時或先後
    對其中一人單獨進行訴訟，不因反訴被告、乙○○○未一同
    被訴，其被告之當事人適格即有欠缺。故反訴原告於其與乙
    ○○○間之本訴，對反訴被告提起反訴，欠缺民事訴訟法第
    259條所定「對於原告及就訴訟標的必須合一確定之人提起
    反訴」之要件，應予駁回。反訴原告假執行之聲請失所附麗
    ，應併予駁回。
五、依民事訴訟法第249條第1項第6款、第95條、第78條，裁定
    如主文。
中　　華　　民　　國　　94　　年　　11　　月　　10　　日
                    民事第五庭　法　官　翁昭蓉
中　　華　　民　　國　　94　　年　　11　　月　　10　　日
                                書記官　莊滿美
得抗告
